【裁判字號】    94,交聲,1230
【裁判日期】    950313
【裁判案由】    違反道路交通管理處罰條例聲明異議
【裁判全文】
臺灣臺北地方法院交通事件裁定        94年度交聲字第1230號
異  議  人
即受處分人  達亞有限公司
上列受處分人因違反道路交通管理處罰條例案件，對於臺北市交
通事件裁所94年7月28日所為之處分（原處分案號：北市裁三字
第裁22-AEB370854、22-AEB370855號)，聲明異議，本院裁定如
下：
    主  文
異議均駁回。
    理  由
一、按汽車駕駛人，爭道行駛有任意駛出邊線，或任意跨越兩條
    車道行駛者者，處新臺幣（下同）600元以上1,800元以下罰
    鍰；又汽車駕駛人，駕駛汽車有違反本條例之行為，經交通
    勤務警察或依法令執行交通稽查任務人員制止時，不聽制止
    或拒絕停車接受稽查而逃逸者，除按各該條規定處罰外，處
    3,000元以上6,000元以下罰鍰，道路交通管理處罰條例第45
    條第12款、第60條第1項分別定有明文。
二、本件異議人即受處分人達亞有限公司所有車號CU-6518號自
    小客車，於民國94年7月28日17時45分許，在臺北市○○○
    路、北安路，任意跨越兩線車道行駛及拒絕停車接受稽查而
    加速逃逸，經警方逕行舉發，爰依道路交通管理處罰條例第
    45條第12款（原處分贅引第1項，應予更正）及60條第1項規
    定，分別裁處罰鍰600元及3,000元等情，並有臺北市政府警
    察局北市警交大字第AEB370854號、AEB370855號舉發違反道
    路交通管理事件通知單2件在卷可稽。
三、受處分人來狀異議辯稱：94年7月28日受處分人公司有美國
    客戶來訪，其所有車號CU-6518號自小客車於當日14時30分
    從遠東飯店赴八德路4段83號3樓舉行會議，會議於16時45分
    結束，結束後該車返回受處分人公司位於敦化南路1段263號
    9樓之1舉行會議，該車並停於該大樓車庫內至19時，故該車
    並無至違規地點之事實云云。經查：受處分人所有之前開車
    號自用小客車有於前述時、地違反該處所設置禁止變換車道
    線跨越行駛，經員警攔停不停，加速駛離之行為，此有舉發
    單位即臺北市政府警察局中山分局以94年9月19日北市警中
    分交字第094334509300號書函在卷可稽。按交通警察掣單舉
    發違反道路交通管理處罰條例所列之違規事實，本質上為行
    政處分，係公務員基於職務上之權力，依法就特定之具體事
    件所為具公法上效果之單方行政行為，基於公務員為公法上
    行為具有公信力之原則，該行政行為當可被推定為真正，其
    據以依法處分之事實認定亦為正確無誤。本此公信原則，乃
    立法者賦予行政機關制定違反道路交通事件統一裁罰標準及
    處理細則，使勤務員警得當機處分（如該細則第23條）以達
    其維護交通秩序、安全之行政目的。反之，若謂公務員一切
    行政行為均須預留證據以證其實，則國家行政勢必窒礙難行
    。據此，刑事訴訟法就犯罪證據有關之規定中與屬行政秩序
    罰之交通違規裁罰本質不合之部分，自不在準用之列。本院
    復查無任何證據足資證明其有捏造事實違法取締之情事，則
    執勤員警本其維護交通秩序、安全職責所為之舉發，自應受
    到合法、正確之推定。是本件受處分人之違規行為堪以認定
    。
四、綜上所述，受處分人所有前開車號自用小客車確有在前揭時
    、地任意跨越兩線車道行駛，且經警制止拒絕停車接收稽查
    而逃逸之違規行為，從而原處分機關依道路交通管理處罰條
    例第45條第12款、第60條第1項等規定，分別裁處其罰鍰600
    元、3,000元，核均無違誤，受處分人之異議均無理由，應
    予駁回。
五、據上論斷，應依道路交通案件處理辦法第19條，裁定如主文
    。
中    華    民    國    95    年    3     月  13    日
                  交通法庭法  官  曾正龍
以上正本證明與原本無異。
如不服本裁定，應於送達後5日內，向本院提出抗告狀。
                          書記官  彭自青
中    華    民    國    95    年    3     月  13    日


司法院資訊處製作；財團法人民間司法改革基金會備份。
